# 请问，企业会计制度还继续有效吗？

提问人：yjc0123 时间：2022-04-10 22:35:58
版主：
您好！
请问现在企业会计制度还有效吗？如果继续有效，那么执行企业会计制度的企业财务报表是怎样的？ 2019 年财政部发布的新财务报表只有一种啊，可没有以前企业会计制度下的新财务报表呢！另外几个新执行的准则对执行企业会计制度的企业是如何规定的？是必须执行吗？谢谢！

回答人：chenyiwei
《企业会计制度》目前并无明文废止，目前也确实有企业仍在执行。但因为自 2006 年以来一直没有修补，因此在执行过程中会遇到越来越多的问题。
仍在执行企业会计制度的企业的报表，自然也就是沿用该制度下原有的报表格式。
新准则（收入、金融工具、租赁）仅适用于已经执行企业会计准则的企业，不适用于仍在执行企业会计制度的企业。